臺灣桃園地方法院刑事判決　　　　　 100年度審易字第1740號
公　訴　人　臺灣桃園地方法院檢察署檢察官
被　　　告　毛慶豪
上列被告因違反毒品危害防制條例等案件，經檢察官提起公訴（
100 年度毒偵字第1095、1388、2357、2562號、100 年度偵字第
14 687號），被告於本院準備程序進行中，就被訴事實為有罪之
陳述，經本院告知簡式審判程序意旨，並聽取公訴人及被告之意
見後，裁定改依簡式審判程序審理，茲判決如下：
    主      文
毛慶豪施用第二級毒品，處有期徒刑貳月，如易科罰金，以新臺
幣壹仟元折算壹日；又施用第二級毒品，處有期徒刑貳月，如易
科罰金，以新臺幣壹仟元折算壹日，扣案之第二級毒品甲基安非
他命壹包含袋（驗餘毛重零點肆伍玖肆公克）沒收銷燬之；又施
用第二級毒品，處有期徒刑貳月，如易科罰金，以新臺幣壹仟元
折算壹日；又施用第二級毒品，處有期徒刑貳月，如易科罰金，
以新臺幣壹仟元折算壹日；又共同無故侵入他人住宅，處有期徒
刑貳月，如易科罰金，以新臺幣壹仟元折算壹日；應執行有期徒
刑柒月，如易科罰金，以新臺幣壹仟元折算壹日，扣案之第二級
毒品甲基安非他命壹包含袋（驗餘毛重零點肆伍玖肆公克）沒收
銷燬之。
    事實及理由
一、犯罪事實：
  (一)毛慶豪前於民國98年間因竊盜案件，經臺灣新竹地方法院以
    99年度竹東簡字第33號判決判處有期徒刑3 月，並於99年4
    月12日確定（已先於99年8 月23日執畢）；於上開判決確定
    前之99年1 月間，又因竊盜案件，經同法院以99年度審易字
    第632 號判決判處有期徒刑4 月、4 月、7 月，應執行有期
    徒刑1 年2 月確定（現正在監執行中）；上開各罪因符合定
    應執行刑之要件，故已先執行之刑僅於將來定應執行刑時，
    生扣除已執畢期間之問題，不能認已執行完畢，從而於本案
    尚不構成累犯，合先敘明。另於99年間因施用毒品案件，經
    臺灣新竹地方法院裁定送觀察、勒戒後，因認無繼續施用毒
    品傾向，於99年10月8 日執行完畢釋放出所，並經臺灣新竹
    地方法院檢察署檢察官為不起訴處分確定，詎其仍不知戒除
    毒癮，復基於施用第二級毒品之犯意，分別為下列施用第二
    級毒品之行為：於100 年1 月30日上午10時許，在其前位
    於桃園縣楊梅市○○○路343 號12樓之居處，以玻璃球（未
    扣案）燒烤之方式，施用第二級毒品甲基安非他命1 次。嗣
    於同日下午2 時許，因另涉偽造文書案件經通緝，為警在上
    址查獲。於100 年2 月24日上午10時許，其上開居處，以
    玻璃球（未扣案）燒烤之方式，施用第二級毒品甲基安非他
    命1 次。嗣於同年月26日下午2 時許，在桃園縣龍潭鄉○○
    路596 號前為警查獲，並扣得其所有而供其施用之第二級毒
    品甲基安非他命1 包（驗前毛重0.47公克，因鑑驗使用費失
    0.0106公克，驗餘毛重0.4594公克，含與毒品無法析離之包
    裝袋1 個）。於100 年3 月15日上午11時許，在桃園縣龍
    潭鄉黃唐村土地公廟前，以玻璃球（未扣案）燒烤之方式，
    施用第二級毒品甲基安非他命1 次。嗣於同年月16日上午11
    時40分許（起訴書誤載為11時許），在桃園縣龍潭鄉○○○
    街2 號前為警查獲。於100 年4 月4 日上午10時許，在桃
    園縣楊梅市某旅館內，以玻璃球（未扣案）燒烤之方式，施
    用第二級毒品甲基安非他命1 次。嗣因其為列管毒品人口，
    於同年月5 日晚間7 時50分許（起訴書誤載為同【4 】日晚
    間8 時許），在桃園縣政府警察局龍潭分局配合採驗尿液而
    查獲。
  (二)林芫慶（已死亡，所涉無故侵入他人住宅及傷害罪嫌，由本
    院另行審結）與毛慶豪為詢問劉佳惠男友徐振富之下落，於
    100 年5 月9 日上午8 時25分許（起訴書誤載為8 時許），
    兩人基於無故侵入他人住宅之犯意聯絡，前往桃園縣龍潭鄉
    ○○路96號劉佳惠與其胞弟劉秉守住處，兩人先在外喊叫劉
    佳惠，林芫慶即乘劉秉守打開家門查看時，另基於傷害犯意
    ，以玩具槍敲打劉秉守胸部並順勢將劉秉守推開，使劉秉守
    受有胸部挫傷之傷害，毛慶豪及林芫慶兩人即先後侵入上址
    ，並至2 樓找劉佳惠談話。嗣經警據報查獲，並於上址後門
    方向之草叢扣得林芫慶所使用之玩具槍1 把。
  (三)案經桃園縣政府警察局龍潭分局及楊梅分局移請、劉秉守訴
    由桃園縣政府警察局龍潭分局移請臺灣桃園地方法院檢察署
    檢察官偵查起訴。
二、證據名稱：
  (一)被告毛慶豪於警詢、檢察官偵訊、本院準備程序與審判中關
    於犯罪事實(一)之自白，及於本院準備程序及審判中關於犯罪
    事實(二)之自白。
  (二)告訴人即被害人劉秉守於警詢、檢察官偵訊中之指訴，證人
    劉佳惠於警詢中之證述。
  (三)列管毒品人口尿液檢體採集送驗紀錄表1 份、桃園縣政府警
    察局龍潭分局被採尿人尿液暨毒品真實姓名與編號對照表3
    份、台灣檢驗科技股份有限公司濫用藥物檢驗報告（尿液部
    份）4 份，桃園縣政府警察局龍潭分局100 年2 月26日扣押
    筆錄、扣押物品目錄表、扣押物品清單及台灣檢驗科技股份
    有限公司濫用藥物檢驗報告（第二級毒品甲基安非他命部分
    ）各1 份及扣案之第二級毒品甲基安非他命1 包（驗前毛重
    0.47公克，因鑑驗使用費失0.0106公克，驗餘毛重0.4594公
    克，含與毒品無法析離之包裝袋1 個）。
三、核被告毛慶豪所為，分別係犯毒品危害防制條例第10條第2
    項之施用第二級毒品罪（共4 罪）及刑法第306 條第1 項之
    無故侵入他人住宅罪。被告毛慶豪施用第二級毒品前或後，
    非法持有第二級毒品之低度行為，皆為施用之高度行為所吸
    收，均不另論罪。又被告毛慶豪與同案被告林芫慶就無故侵
    入住宅部分，有犯意聯絡與行為分擔，為共同正犯。被告毛
    慶豪所犯上開5 罪間，犯意各別，行為互殊，應予分論併罰
    。爰審酌被告前已因施用毒品案件經觀察、勒戒完畢，本應
    澈底戒除毒癮，詎其仍未能戒斷毒癮，竟再施用足以導致人
    體機能發生依賴性、成癮性及抗藥性等不良後果之第二級毒
    品，戕害自身健康，漠視法令禁制，實不宜寬縱，另未經告
    訴人同意，即逕行進入告訴人之居所，侵害告訴人住家安寧
    甚鉅，所為誠屬不該，並兼衡其智識程度、犯罪之動機、目
    的、手段及其犯罪後坦承犯行，態度尚可等一切情狀，分別
    量處如主文所示之刑，併諭知易科罰金之折算標準，暨定其
    應執行之刑，再諭知易科罰金之折算標準，以示懲儆。末查
    ，扣案之透明結晶1 包，經檢驗結果確含有第二級毒品甲基
    安非他命成分，有前開濫用藥物檢驗報告在卷可佐，係屬毒
    品危害防制條例第2 條第2 項第2 款所管制之第二級毒品，
    不論屬於犯人與否，應依毒品危害防制條例第18條第1 項前
    段規定宣告沒收銷燬之；另其包裝袋部分，依現行檢驗方式
    乃以刮除方式為之，包裝袋上仍會摻殘若干毒品無法分離，
    自應一體視為毒品部分，不論屬於犯人與否，應依前述規定
    併宣告沒收銷燬之；至鑑驗費失之毒品部分，既已滅失，爰
    不另為沒收銷燬之宣告。又扣案之玩具槍1 把，為同案被告
    林芫慶另行持犯傷害犯行所用之物，與被告毛慶豪上開施用
    毒品及無故侵入他人住宅犯行均無關，自不得宣告沒收，附
    此敘明。
四、應適用之法條：刑事訴訟法第273 條之1 第1 項、第299 條
    第1 項前段、第310 條之2 、第454 條第1 項，毒品危害防
    制條例第10條第2 項、第18條第1 項前段，刑法第11條、第
    28條、第306 條第1 項、第41條第1 項前段、第8 項、第51
    條第5 款，刑法施行法第1 條之1 第1 項、第2 項前段。
五、如不服本判決，得自收受送達之翌日起10日內向本院提出上
    訴狀（應附繕本），其未敘述上訴理由者，應於上訴期間屆
    滿後20日內補提理由書狀於本院，上訴於臺灣高等法院。
本案經檢察官陳亮佑到庭執行職務。
中    華    民    國    100   年    10    月    7     日
                  刑事庭        法  官  潘怡華
以上正本證明與原本無異。
如不服本判決應於收受判決後10日內向本院提出上訴書狀，並應
敘述具體理由。其未敘述上訴理由者，應於上訴期間屆滿後20日
內向本院補提理由書( 均須按他造當事人之人數附繕本) 「切勿
逕送上級法院」。
                                書記官  戴育萍
中    華    民    國    100   年    10    月    7     日
本案論罪科刑法條：
毒品危害防制條例第10條第2 項
施用第二級毒品者，處 3 年以下有期徒刑。
中華民國刑法第306條
無故侵入他人住宅、建築物或附連圍繞之土地或船艦者，處 1
年以下有期徒刑、拘役或 3 百元以下罰金。
無故隱匿其內，或受退去之要求而仍留滯者，亦同。